【裁判字號】    90,易,222
【裁判日期】    900607
【裁判案由】    毒品危害防制條例
【裁判全文】
臺灣士林地方法院刑事判決                            九十年度易字第二二二號
    聲  請  人  臺灣士林地方法院檢察署檢察官
    被      告  甲○○
右列被告因違反毒品危害防制條例案件，經檢察官聲請以簡易判決處刑（八十九年度
毒偵字第一七六九號），本院認為不宜以簡易判決處刑（九十年度簡字第二一六號）
，應適用通常程序審判，本院判決如左：
    主  文
甲○○施用第二級毒品，累犯，處有期徒刑肆月，如易科罰金，以佰元折算壹日。
扣案之第二級毒品安非他命壹包（驗餘淨重零點陸貳柒陸公克）沒收銷燬。
    事  實
一、甲○○於民國八十六年間，因違反麻醉藥品管理條例案件，經本院以八十六年度
    易字第二四七五號判處有期徒刑四月確定，於八十七年五月十一日易科罰金執行
    完畢；又於八十七年間，因違反同條例案件，經本院以八十七年度易字第二八一
    號判處有期徒刑六月，經臺灣高等法院以八十七年度上易字第一九八六號駁回上
    訴確定，刑期起算日期為八十七年八月三十日，指揮書執畢日期為八十八年二月
    二日（構成累犯）。
二、甲○○嗣因違反毒品危害防制條例案件，經臺灣板橋地方法院以八十七年度毒聲
    字第一０五八、一０五九號裁定送觀察、勒戒後，認無繼續施用毒品之傾向，經
    臺灣板橋地方法院檢察署檢察官於八十七年八月二十五日以八十七年度偵字第一
    五七一四、一五九０一、一五九０三號處分不起訴確定；再因違反同條例案件，
    經本院於八十七年十月十三日以八十七年度毒聲字第七六九號裁定送觀察、勒戒
    後，認無繼續施用毒品之傾向，經臺灣士林地方法院檢察署檢察官於八十七年十
    一月十三日以八十七年度偵字第九一一八號不起訴處分確定。於八十八年間，又
    因施用毒品案件，經依本院於八十八年八月十日以八十八年度毒聲字第一六０七
    號裁定令入戒治處所施以強制戒治，刑事追訴部分，則由臺灣士林地方法院檢察
    署檢察官聲請簡易判決處刑，經本院於八十八年十一月十七日以八十八年度士簡
    字第六九三號判處有期徒刑六月確定，而強制戒治部分，則於八十八年八月十三
    日入臺灣臺北戒治所執行，因戒治執行滿三月後，其成效經評定為合格，認無繼
    續戒治之必要，而由本院於八十九年一月二十六日以八十九年度毒聲字第二四一
    號裁定停止戒治，所餘戒治期間，付保護管束。詎甲○○猶不知悔改，在保護管
    束期間，於八十九年六月二十四日上午，在臺北市○○區○○路五十二號四樓住
    處，施用第二級毒品安非他命乙次，為警於八十九年六月二十四日十時五十分許
    ，在上址查獲，並扣得第二級毒品安非他命乙包（驗餘淨重０‧六二七六公克）
    。經本院於八十九年七月三十一日以八十九年度毒聲字第一三三五號裁定撤銷停
    止戒治，令入戒治處所施以強制戒治，至九十年五月六日戒治期滿。
三、案經臺北市政府警察局士林分局報請臺灣士林地方法院檢察署檢察官偵查後聲請
    以簡易判決處刑，本院認為不宜以簡易判決處刑，應適用通常程序審判。
    理  由
一、右揭事實，業據被告甲○○於本院審理時坦承不諱，而被告於八十九年六月二十
    四日為警查獲後經採尿送驗結果，呈安非他命陽性反應，有臺北市立療養院八十
    九年六月二十八日煙毒尿液檢驗報告書、法務部調查局八十九年九月二十五日
    陸(一)字第八九０七一六八一號檢驗通知書各乙紙附卷可稽，且有顆粒乙包扣案可
    資佐證，該顆粒送驗結果，確含有甲基安非他命成分無誤（驗餘淨重０‧六二七
    六公克），有憲兵司令部刑事鑑識中心八十九年七月十日綱得字第０八九八一
    號鑑驗通知書乙紙在卷足憑。又被告因違反毒品危害防制條例案件，經臺灣板橋
    地方法院以八十七年度毒聲字第一０五八、一０五九號裁定送觀察、勒戒後，認
    無繼續施用毒品之傾向，經臺灣板橋地方法院檢察署檢察官於八十七年八月二十
    五日以八十七年度偵字第一五七一四、一五九０一、一五九０三號處分不起訴確
    定；再因違反同條例案件，經本院於八十七年十月十三日以八十七年度毒聲字第
    七六九號裁定送觀察、勒戒後，認無繼續施用毒品之傾向，經臺灣士林地方法院
    檢察署檢察官於八十七年十一月十三日以八十七年度偵字第九一一八號不起訴處
    分確定。於八十八年間，又因施用毒品案件，經依本院於八十八年八月十日以八
    十八年度毒聲字第一六０七號裁定令入戒治處所施以強制戒治，刑事追訴部分，
    則由臺灣士林地方法院檢察署檢察官聲請簡易判決處刑，經本院於八十八年十一
    月十七日以八十八年度士簡字第六九三號判處有期徒刑六月確定，而強制戒治部
    分，則於八十八年八月十三日入臺灣臺北戒治所執行，因戒治執行滿三月後，其
    成效經評定為合格，認無繼續戒治之必要，而由本院於八十九年一月二十六日以
    八十九年度毒聲字第二四一號裁定停止戒治，所餘戒治期間，付保護管束，有臺
    灣高等法院檢察署刑案紀錄簡覆表、臺灣高等法院被告全國前案紀錄表、臺灣土
    林地方法院檢察署刑案資料查註紀錄表、前開不起訴處分書、裁定、判決書在卷
    可按，被告竟於保護管束期間三犯本件施用第二級毒品安非他命，其保護管束並
    非阻卻犯罪事由，除構成撤銷停止戒治之原因外，仍應就其三犯部分為實體判決
    （最高法院八十九年度臺非字第九０號判決參照）。被告自白核與事實相符，本
    件事證明確，被告犯行洵堪認定，應依法論科。
二、核被告所為，係犯毒品危害防制條例第十條第二項之施用第二級毒品罪。其施用
    第二級毒品前持有第二級毒品之低度行為，應為施用之高度行為所吸收，不另論
    罪。按行為後法律有變更者，適用裁判時之法律，刑法第二條第一項前段定有明
    文；次按中華民國刑法第四十一條業於九十年一月十日公布修正，並於同年一月
    十二日生效，該條第一項規定：「犯最重本刑為五年以下有期徒刑以下之刑之罪
    ，而受六個月以下有期徒刑或拘役之宣告，因身體、教育、職業、家庭之關係或
    其他正當事由，執行顯有困難者，得以一元以上三元以下折算一日，易科罰金。
    但確因不執行所宣告之刑，難收矯正之效，或難以維持法秩序者，不在此限。」
    又前述易科罰金之折算標準，業據罰金罰鍰提高標準條例第二條前段規定，就其
    原定數額提高為一百倍折算一日。本件被告犯罪後，刑法第四十一條規定業經修
    正公布，已如前述，經比較新舊法結果，諭知易科罰金之折算標準並無不同，依
    刑法第二條第一項前段規定，應適用裁判時之新法而諭知易科罰金之折算標準。
    查被告有事實欄所載之犯罪科刑執行情形，此有臺灣高等法院檢察署刑案紀錄簡
    覆表、臺灣高等法院被告全國前案紀錄表附卷可佐，其受有期徒刑之執行完畢後
    ，五年以內再犯本件有期徒刑以上之罪，係屬累犯，應依刑法第四十七條之規定
    加重其刑。爰審酌施用毒品為自戕行為，被告有多次違反麻醉藥品管理條例前科
    ，前經送觀察、勒戒，認無繼續施用毒品傾向，並經檢察官不起訴處分確定，竟
    不知愛惜生命及健康，掌握自新機會，反再度耽溺於毒品中，於保護管束期間復
    續予施用毒品、及其品行、智識程度、生活狀況、犯罪動機等一切情狀，量處如
    主文所示之刑，並諭知易科罰金之折算標準。
三、扣案之顆粒乙包，經以氣相層析質譜分析法檢驗結果，含有甲基安非他命（驗餘
    淨重０‧六二七六公克），有憲兵司令部刑事鑑識中心八十九年七月十日綱得
    字第０八九八一號鑑驗通知書乙紙在卷供參，係查獲之毒品，屬違禁物，應依毒
    品危害防制條例第十八條第一項前段規定宣告沒收並銷燬之。另鑑析用罄之安非
    他命０‧一０九０公克已不復存在，爰不諭知沒收銷燬，附此敘明。
據上論斷，應依刑事訴訟法第二百九十九條第一項前段、第四百五十二條，毒品危害
防制條例第十條第二項、第十八條第一項前段，刑法第十一條、第二條第一項前段、
第四十一條第一項前段、第四十七條，罰金罰鍰提高標準條例第二條，判決如主文。
本案經檢察官江林達到庭執行職務。
中      華      民      國      九十      年      六    月      七      日
                                      臺灣士林地方法院刑事第四庭
                                          法  官
如不服本判決，應於判決送達後十日內，向本院提出上訴狀。
附錄本案論罪科刑法條全文：
毒品危害防制條例第十條第二項
  施用第二級毒品者，處三年以下有期徒刑。


司法院資訊處製作；財團法人民間司法改革基金會備份。
